# 企业减资

提问人：2750235582 时间：2017-08-05 17:46:12
股东现金出资不规范，股东会决议同意减资，但实际上现金并未退回到股东手里，企业账务处理上直接从股本转到了资本公积-股本溢价，作为股东出资的溢缴款处理，请问这样进行会计处理可以吗？

回答人：chenyiwei
如果股东会决议明确规定减资款不退回给股东，即零对价减资，则这种情况下所减少的实收资本应全部转入资本公积——资本溢价。

提问人：◆◇▁丅﹁秒、 时间：2017-08-07 17:22:51
请教陈老师，如果企业收到现金形式的借款，收到后用于支付货款，后来这部分债权计划用于转增股本，由于现金形成的债权有瑕疵所以直接转为资本公积，未增加实收资本，瑕疵是否影响资本公积的二级科目？正常进资本溢价的话日后资本溢价是可以转增资本的，其他资本公积不能直接转增资本，为了限制转增资本计入其他资本公积是否合理？

回答人：chenyiwei
如果是将债权转为权益，不论是否有瑕疵（主要是程序上的，不是实体效力问题上的）均转入资本溢价。